臺灣臺北地方法院民事判決
110年度訴字第5615號
原      告  蔡雯雯  

訴訟代理人  呂秋𧽚律師
複代理人    蕭維冠律師
被      告  呂家豪  

訴訟代理人  葉慶媛律師
上列當事人間請求損害賠償事件，本院於民國111年5月3日言詞
辯論終結，判決如下：
    主  文
原告之訴及假執行之聲請均駁回。
訴訟費用由原告負擔。
    事實及理由
一、原告起訴主張：伊經營服飾店為業，因服飾店裝修而於民國
    107年12月結識負責裝潢工程之被告，被告對伊隱瞞已婚身
    分，且不斷獻殷勤，嗣伊發現被告已婚身分後，即不予理會
    。惟被告竟將伊身著性感內衣，裸露上身而遭被告以手抓捏
    胸部之私密照片（下稱系爭照片）提供予其配偶李菀婷，且
    同意李菀婷於接受鏡週刊採訪時，將系爭照片提出作為新聞
    附圖，以供無關公益之私德報導之用，而刊登於鏡週刊第14
    9期第17頁（下稱系爭報導）上，迄今仍流傳於市面，已嚴
    重侵害伊之名譽權及隱私權等人格法益，致伊不勝其擾，時
    常睡不安眠，精神上受有極大之痛苦，爰依民法第184條第1
    項、第2項、第195條及第18條規定，提起本件訴訟，請求被
    告賠償伊新臺幣（下同）100萬元之損害等語。並聲明：㈠被
    告應給付原告100萬元，及自起訴狀繕本送達翌日起，按年
    息5％計算之利息。㈡願供擔保，請准宣告假執行。
二、被告則以：系爭報導之內容及文字敘述並非伊所編輯、製作
    、發行，且伊非受訪者，自難認伊有夥同李菀婷向鏡週刊散
    播不實言論及系爭照片之行為，且系爭照片來源是李菀婷自
    行以手機翻拍伊之手機內照片，對於李菀婷翻拍、提供照片
    並受訪之情事，伊事前均不知情，亦未同意提供系爭照片予
    鏡週刊使用。而李菀婷於翻拍後縱取得伊之同意，亦屬事後
    同意。又伊固於110年10月27日言詞辯論期日稱有同意李菀
    婷提供系爭照片予鏡週刊云云，然係因欠缺法律知識、親臨
    法庭經驗不足，未能正確理解訴訟程序及筆錄內容所生之效
    果，一時緊張而有錯誤理解所為之陳述，嗣伊了解問題之意
    義後，即於110年12月6日、111年1月10日言詞辯論庭中補充
    說明係「事後知悉、事後同意」，且與李菀婷之證述相符，
    自生撤銷自認之效力。至原告主張被告未盡保管照片之義務
    ，然系爭照片乃原告出於自願且以其手機拍攝後，主動傳送
    予伊，且未曾告知應妥善保管不得散佈，伊自無防範損害發
    生之作為義務，當不構成不作為之侵權行為。又系爭照片業
    經原告自行發布於其個人臉書社群軟體之公開貼文，足證原
    告主觀上亦有對外公開意願，難認其就系爭照片保有隱私之
    合理期待，且原告經常於臉書社群軟體對重大娛樂、社會新
    聞發表評論及發佈個人清涼照等，而早在本件事發生前，即
    有諸多媒體報導公開原告姓名及照片，堪認原告係自願進入
    公眾領域之公眾人物，就其個人名譽、隱私權等言論自由本
    應較高程度退讓，自難認伊有不法侵害原告之名譽權、隱私
    權等人格法益等語置辯。並答辯聲明：㈠原告之訴及假執行
    之聲請均駁回。㈡如受不利之判決，願供擔保請准宣告免為
    假執行。 
三、原告主張其因被告提供系爭照片予李菀婷，經李菀婷接受採
    訪時交予鏡週刊刊登迄今，致伊精神上受有極大之痛苦，受
    有名譽權及隱私權等人格法益非財產上之損害，被告依民法
    第184條第1項、第2項、第195條及第18條規定，應負損害賠
    償之責等語，為被告所否認，並以前詞置辯。是本院應審酌
    者為：㈠原告依民法第184條第1項、第2項、第195條及第18
    條規定規定，請求被告負損害賠償責任，有無理由？㈡若有
    ，原告依侵權行為法律關係，得請求被告賠償之金額若干？
    茲分述如下：　
  ㈠原告依民法第184條第1項、第2項、第195條及第18條規定規
    定，請求被告負損害賠償責任，有無理由？
　⒈按因故意或過失，不法侵害他人之權利者，負損害賠償責任
    。故意以背於善良風俗之方法，加損害於他人者亦同。違反
    保護他人之法律，致生損害於他人者，負賠償責任。但能證
    明其行為無過失者，不在此限。不法侵害他人之身體、健康
    、名譽、自由、信用、隱私、貞操，或不法侵害其他人格法
    益而情節重大者，被害人雖非財產上之損害，亦得請求賠償
    相當之金額。又人格權受侵害時，得請求法院除去其侵害；
    有受侵害之虞時，得請求防止之。前項情形，以法律有特別
    規定者為限，得請求損害賠償或慰撫金；民法第184條、第1
    95條第1項前段及第18條分別定有明文。又上開規定侵權行
    為之成立，須行為人具備歸責性、違法性之不法行為，並不
    法行為與損害間有因果關係，始能成立，且主張侵權行為損
    害賠償請求權之人，對於侵權行為之成立要件應負舉證責任
    。是以，原告主張被告侵害其隱私、名譽等權利，為被告所
    否認，自應由其就此利己事實負舉證責任。次按當事人主張
    之事實，經他造於準備書狀內或言詞辯論時或在受命法官、
    受託法官前自認者，無庸舉證。自認之撤銷，除別有規定外
    ，以當事人能證明與事實不符或經他造同意者，始得為之。
    民事訴訟法第279條第1項、第3項定有明文。
  ⒉查原告主張被告提供系爭照片予其配偶李菀婷，並同意李菀
    婷於接受採訪時交予鏡週刊刊登為附圖等情，固據提出系爭
    報導為證（見本院卷第55-63頁），且經精鏡傳媒股份有限
    公司（下稱精鏡傳媒）函覆略以：照片來源為系爭報導之消
    息來源李小姐（指李菀婷）所提供等語，有該公司110年12
    月20日回函在卷可稽（見本院卷第195頁），堪認系爭照片
    係由李菀婷提供予精鏡傳媒乙情，應可認定；然就李菀婷取
    得系爭照片部分，雖被告於110年10月27日言詞辯論期日自
    承：伊將照片傳給伊配偶，並同意她提供鏡週刊等語（見本
    院卷第103頁），惟於111年1月10日言詞辯論期日中稱：伊
    確有將照片傳給伊配偶，但她接受鏡週刊採訪以前，並未告
    訴伊要提供照片之事，是在提供照片後才告訴伊，伊在110
    年10月27日庭訊中所指之同意，係指事後才表示同意等語（
    見本院卷第210頁），並於111年2月21日言詞辯論期日當庭
    表示撤銷自認，且稱：伊當時傳照片給李菀婷，是因原告指
    責伊騷擾，為向李菀婷澄清並非騷擾而是交往之故等語（見
    本院卷第226頁），並經證人李菀婷到庭證述：系爭照片是
    伊用Line傳給鏡週刊記者，照片來源是伊用手機翻拍被告手
    機內相片，用意係為向鏡週刊陳述原告與被告之婚外情，翻
    拍照片有經被告事後同意，翻拍時被告不知情，之後被告問
    伊為何翻拍，伊說要告原告侵害配偶權。而接受鏡週刊採訪
    之事，被告事前並不知情等語（見本院卷第256-257頁），
    足見被告應係於李菀婷接受鏡週刊採訪後始知悉上情，自無
    可能於事前即同意李菀婷交付系爭照片作為系爭報導之附圖
    甚明，被告既證明前揭所為自認與事實不符，則其撤銷自認
    於法即無不合。而原告所提之證據僅能證明李菀婷將系爭照
    片交予精鏡傳媒供系爭報導之用，然不能證明系爭照片係由
    被告提供李菀婷，並事前同意交付予精鏡傳媒刊登，自難認
    被告有加害原告之不法行為。又原告另主張被告就系爭照片
    未盡保管責任云云，然依李菀婷前述證詞，其取得系爭照片
    應係趁原告不備採取翻拍手機畫面方式為之，並非被告主動
    提供，且縱李菀婷因兩造侵害其配偶權之訴訟需要，為證明
    原告與被告有不正常男女交往，而由被告提供系爭照片，亦
    難認有侵權行為之不法性。至李菀婷提供系爭照片接受鏡週
    刊採訪既未事前告知被告，業經本院認定如前，亦難認被告
    有何侵權行為。是依上說明，原告不能證明被告有何侵權行
    為，則其依民法第184條第1項、第2項、第195條及第18條等
    規定，請求被告賠償其非財產上損害100萬元本息，尚乏依
    據。
　⒊原告之請求既無理由，則本院就其餘爭點即無庸再予論述，
    附此敘明。　　
四、綜上所述，原告依民法第184條第1項、第2項、第195條及第
    18條等規定，請求被告賠償其100萬元，及自起訴狀繕本送
    達翌日起至清償日止，按年息5％計算之利息，為無理由，應
    予駁回。又原告既受敗訴之判決，其假執行之聲請亦失所依
    據，應併予駁回。
五、本件事證已臻明確，兩造其餘攻擊防禦方法及所提之證據，
    經本院斟酌後，認均不足以影響本判決之結果，自無逐一詳
    予論駁之必要。
六、訴訟費用負擔之依據：民事訴訟法第78條。 　　　　 
中　　華　　民　　國　　111 　年　　5 　　月　　31　　日
                  民事第一庭  法　官　吳佳薇
以上正本係照原本作成。
如對本判決上訴，須於判決送達後20日內向本院提出上訴狀。如
委任律師提起上訴者，應一併繳納上訴審裁判費。
中　　華　　民　　國　　111 　年　　5 　　月　　31　　日
                              書記官　陳弘毅